臺灣臺北地方法院交通件裁定　　　　　　　　　　　　九十年度交聲字第六四六號
　　異議人即
　　受處分人　甲○○
右列受處分人因違反道路交通管理處罰條例案件，對於臺北市交通事件裁決所中華民
國九十年六月二十日所為之處分（原處分案號：北市裁三字第駕裁二二－Ｚ0000
0000號），聲明異議，本院裁定如左：
    主      文
異議駁回。
    理      由
一、按汽車在行駛途中，不得驟然或任意變換車道，如欲超越前車或變換車道時，應
    先顯示方向燈告知前後車輛，並保持安全距離及間隔，方得超越或變換車道，高
    速公路交通管制規則第十一條定有明文。又汽車行駛於高速公路，而不遵管制之
    規定者，處汽車駕駛人新臺幣（以下同）三千元以上六千元以下罰鍰，道路交通
    管理處罰條例第三十三條第一項亦有規定（按民國九十一年一月十七日總統令修
    正公布，並自同年六月一日起施行之道路交通管理處罰條例，就該條例第三十三
    條第一項並未修正，故本件無新舊法比較之問題，附此敘明）。
二、本件受處分人即異議人甲○○駕駛其所有之車牌號碼三Ａ－五○二七號自用小客
    車於九十年四月二十三日十三時二十分許，在國道三號高速公路南向七十二公里
    至七十四公里處行駛中，有自內線車道變換至中線車道，再由中線車道變換至外
    線車道，復由外線車道變換至中線車道，未依前揭高速公路交通管制規則第十一
    條規定顯示方向燈之行為，經內政部警政署國道公路警察局第六隊（以下稱國道
    六隊）員警邱義芳、涂朝文攔停，並以受處分人駕駛其所有上開車號汽車有違反
    前揭道路交通管理處罰條例第三十三條第一項（漏載「第一項」）規定之行為掣
    單舉發，嗣受處分人於應到案日期前向原處分機關提出申訴，經原處分機關請舉
    發單位即國道六隊調查結果，仍認受處分人駕駛該部汽車確有在高速公路行駛中
    變換車道未使用方向燈之違規行為，原處分機關乃依前揭道路交通管理處罰條例
    第三十三條第一項（漏載「第一項」）規定於九十年六月二十日裁處受處分人罰
    鍰三千元，並依同條例第六十三條第一項第一款規定記受處分人違規點數一點。
三、訊據受處分人並不否認有於前開時間在前開地點之高速公路行駛，嗣為警攔停舉
    發之事實，惟辯稱略以：我在國道三號高速公路南向七十二公里至七十三公里間
    行駛時，並沒有從內線到中線再到外線未使用方向燈，警員於該路段南向七十三
    公里又五百公尺處攔停時，因為我靠邊，所以此時有可能從內線到中線再到外線
    未使用方向燈，我只是不太能接受沒有證據要罰我，況邱警員可能沒看清楚云云
    。惟查：右揭事實，業據證人（舉發員警）涂朝文、邱義芳於本院調查中到庭具
    結證述綦詳，有訊問筆錄一份附卷可稽。按證人涂朝文、邱義芳為原處分機關認
    定受處分人有前開違規行為之原證人，其到庭在本院法官面前以言詞供述本件訴
    訟上之待證事實（即受處分人有前開在高速公路行駛中變換車道未顯示方向燈之
    違規事實），本院由渠等上開證述已得有受處分人確有上開違規行為之心證，且
    於本件卷存證據資料內並無任何積極證據足以證明證人涂朝文、邱義芳上開供述
    係屬虛偽，亦無有足以令人顯信其供述為不可採之品性證據或前科證據存在，本
    院自不得僅以證人涂朝文、邱義芳為本件開單告發受處分人之員警而全盤抹煞其
    在訴訟上所具有之原證人資格。況查交通警察掣單舉發違反道路交通管理處罰條
    例所列之違規事實，本質上為行政處分，係公務員基於職務上之權力，依法就特
    定之具體事件所為之具公法上效果之單方面行政行為，基於公務員為公法上行為
    具有公信力之原則，該行政行為當可被推定為真正，其據以依法處分之事實認定
    亦為正確無誤，從而本件受處分人空言否認，所辯無非純係卸責之詞，不足採信
    。本件受處分人駕駛汽車有在高速公路行駛變換車道未依規定顯示方向燈之行為
    ，故本件舉發員警涂朝文、邱義芳攔停並舉發受處分人在高速公路行駛未依規定
    顯示方向燈之違規，並無違法處。本件受處分人駕駛其所有汽車在高速公路行駛
    有變換車道未依規定顯示方向燈之違規行為，洵堪認定，其雖以前開情詞置辯，
    尚難認為可採，本件事證明確，受處分人之違規行為堪以認定。
四、綜上所述，受處分人所有之前揭車號汽車確有在高速公路行駛變換車道未依規定
    示方向燈之違規行為，從而原處分機關乃依前揭道路交通管理處罰條例第三十三
    條第一項（漏載「第一項」，應予補正）、第六十三條第一項第一款規定從輕裁
    處受處分人罰鍰三千元，併予記受處分人違規點數一點，核無違誤，本件受處分
    人之異議為無理由，應予駁回。
據上論斷，應依道路交通案件處理辦法第十九條，裁定如主文。
中      華      民      國    九十一    年      五      月    二十二    日
                                      臺灣臺北地方法院交通法庭
                                          法  官  曾  啟  謀
右正本證明與原本無異。
如不服本裁定應於送達後五日內向本院提出抗告狀
                                          書記官  謝  韻  華
中      華      民      國    九十一    年      五      月    二十二    日
